【裁判字號】    95,易,420
【裁判日期】    950620
【裁判案由】    竊盜
【裁判全文】
臺灣高雄地方法院刑事判決               95年度易字第420號
公  訴  人  臺灣高雄地方法院檢察署檢察官
被      告  丙○○
上列被告因竊盜案件，經檢察官提起公訴（95年度偵字第5173號
），本院判決如下：
    主  文
丙○○攜帶兇器竊盜，累犯，處有期徒刑柒月。
    事  實
一、丙○○前於民國90年間因犯偽造文書案件，經本院判處有期
    徒刑4 月確定，於91年5 月5 日執行完畢；詎仍不知悔改，
    基於意圖為自己不法所有之犯意，於95年2 月8 日上午11時
    許，攜帶客觀上足以對人生命、身體構成威脅可供兇器使用
    之老虎鉗1 支，侵入乙○○位於高雄縣美濃鎮○○路86號之
    房屋內（侵入住宅部分未據告訴），徒手竊取屋內乙○○所
    有之電線1 批（約長8 公尺）得手。嗣於95年2 月8 日下午
    3 時40分許，在高雄縣美濃鎮○○街58號前，因騎乘機車載
    運該批電線形跡可疑，為警盤查始查獲上情，並扣得上開老
    虎鉗1 支。
二、案經高雄縣政府警察局旗山分局報請台灣高雄地方法院檢察
    署檢察官偵查起訴。
    理  由
一、按被告以外之人於審判外之陳述，雖不符刑事訴訟法第159
    條之1 至第159 條之4 之規定，而經當事人於審判程序同意
    作為證據，法院審酌該言詞陳述或書面陳述作成時之情況，
    認為適當者，亦得為證據，同法第159 條之5 第1 項定有明
    文。立法意旨在於傳聞證據未經當事人之反對詰問予以核實
    ，原則上先予排除，惟若當事人已放棄反對詰問權，於審判
    程序中表明同意該等傳聞證據可作為證據，基於尊重當事人
    對傳聞證據之處分權，及證據資料愈豐富，愈有助於真實發
    見之理念，且強化言詞辯論主義，使訴訟程序得以順暢進行
    ，上開傳聞證據亦均具有證據能力。查證人即被害人乙○○
    於警詢中之供述，雖屬於傳聞證據，然被告及檢察官均同意
    作為證據，且本院審酌該言詞陳述及書面陳述作成之情況，
    未見有何不適當之情形，故依前開規定，均得為證據。
二、訊據被告矢口否認有何竊盜犯行，辯稱：我以為那些電線是
    廢棄物，因為之前我曾被該些電線絆倒，所以我要清掉等語
    。經查，被告對於其未經被害人乙○○之同意，即進入乙○
    ○位於高雄縣美濃鎮○○路86號房屋內，撿拾電線1 批（約
    長8 公尺）等節並不否認（見本院95年5 月11日準備程序筆
    錄）；而被害人乙○○於警詢中亦已證稱：高雄縣美濃鎮○
    ○路86號房屋是我所有，惟我目前未居住於該處，被竊之電
    線是我所有等語明確（見95年2 月8 日警詢筆錄），則被告
    既承認其係在上開房屋內撿拾電線，而非在一般堆置廢棄物
    之垃圾場等處所撿拾，顯可知悉該電線並非無人所有之廢棄
    物，況被告自承：該批電線是要拿回家給我奶奶等語（見本
    院95年6 月6 日審判筆錄），足見被告亦知悉該批電線並非
    毫無價值之物，又倘如被告所辯稱其係因之前遭該批電線絆
    倒而欲清除之，則其於該日上午撿拾該批電線後即應將之丟
    棄，然其於下午3 時40分許，仍以機車載運該批電線遭警查
    獲，顯見其上開辯述顯不可採，是被告係基於意圖為自己不
    法所有而竊取該批電線一節，堪以認定。再被告為警查獲時
    ，經警扣得老虎鉗1 支，有搜索扣押筆錄及扣押物品目錄表
    各1 份在卷可稽，而扣案老虎鉗1 支，長約23.5公分，材質
    為鐵製，質地堅硬，構造足以剪斷鐵絲、電線等物一情，亦
    經本院當庭勘驗屬實（見本院95年6 月6 日審判筆錄），是
    扣案老虎鉗顯於客觀上足致他人生命、身體及安全構成威脅
    ，應屬兇器；被告固辯稱其係自地上撿拾電線，而非以攜帶
    之老虎鉗剪斷電線等語，而亦查無證據證明被告確係以其攜
    帶之老虎鉗剪斷電線後竊取之，惟被告於行竊當時既隨身攜
    帶該老虎鉗1 支，縱被告並非以該老虎鉗剪斷電線，而係徒
    手竊取，被告之行為仍該當於攜帶兇器竊盜之構成要件。此
    外，復有贓物認領保管收據1 紙及照片3 張附卷可佐，被告
    犯行明確，應依法論科。
三、核被告所為，係犯刑法第321 條第1 項第3 款之攜帶兇器竊
    盜罪。被告前於90年間因犯偽造文書案件，經本院判處有期
    徒刑4 月確定，於91年5 月5 日執行完畢等情，有臺灣高等
    法院被告前案紀錄表附卷可稽，其5 年內再犯有期徒刑以上
    之罪，為累犯，應依刑法第47條規定，加重其刑。爰審酌被
    告不思以己力賺取所需，竊取他人之電線1 批，犯後否認犯
    行，態度不佳，惟其所竊得之電線1 批價值非鉅，被害人亦
    表示不願追究等一切情狀，量處如主文所示之刑。扣案老虎
    鉗1 支雖係被告行竊時所攜帶之兇器，惟並無證據證明係供
    被告行竊所用之工具，被告亦否認為其所有，又非違禁物，
    爰不為沒收之諭知，併此敘明。
據上論斷，應依刑事訴訟法第299 條第1 項前段，刑法第321 第
1 項第3 款、第47條，判決如主文。
本案經檢察官甲○○到庭執行職務。
中    華    民    國    95    年    6     月    20    日
                  刑事第十五庭  審判長法  官  唐照明
                                      法  官  呂憲雄
                                      法  官  盧怡秀
以上正本證明與原本無異。
如不服本判決，應於判決送達後10日內，向本院提出上訴狀。
中    華    民    國    95    年    6     月    20    日
                                      書記官  林秀珍
附錄本判決論罪科刑法條：
中華民國刑法第321條
犯竊盜罪而有左列情形之一者，處6 月以上、5 年以下有期徒刑
：
一  於夜間侵入住宅或有人居住之建築物、船艦或隱匿其內而犯
    之者。
二  毀越門扇、牆垣或其他安全設備而犯之者。
三  攜帶兇器而犯之者。
四  結夥三人以上而犯之者。
五  乘火災、水災或其他災害之際而犯之者。
六  在車站或埠頭而犯之者。
前項之未遂犯罰之。


司法院資訊處製作；財團法人民間司法改革基金會備份。
